臺灣臺南地方法院刑事判決　　　　　　　 96年度訴字第454號
公　訴　人　臺灣臺南地方法院檢察署檢察官
被　　　告　乙○○
　　　　　　　　　（現另案於臺灣臺南監獄臺南分監執行中）
上列被告因搶奪案件，經檢察官提起公訴（九十六年度偵字第五
二二八號），被告就被訴事實為有罪之陳述，經本院合議庭裁定
由受命法官進行簡式審判程序後，本院判決如下：
    主  文
乙○○意圖為自己不法之所有，而搶奪他人之動產，累犯，處有
期徒刑玖月。扣案之安全帽壹頂及口罩貳個均沒收。
    事實
一、乙○○前因犯竊盜罪及違反毒品危害防制條例等案件，分別
    經本院以九十二年度簡上字第二三六號及九十三年度訴字第
    二七三號判決判處有期徒刑七月、一年二月確定，嗣前揭二
    罪刑經本院合併定應執行有期徒刑一年八月；又因再違反毒
    品危害防制條例案件，經臺灣高雄地方法院以九十三年度訴
    字第三四三九號判決判處有期徒刑七月確定，上開罪刑經入
    獄執行後，於民國九十五年六月七日縮短刑期假釋出獄，並
    於九十五年十一月七日假釋期滿未經撤銷假釋而執行完畢，
    猶不知悔改，於九十六年三月十五日上午九時三十分許，騎
    駛車號ＳＸ九－八三七號輕型機車，行經臺南縣新化鎮○○
    ○路六十一巷處時，見丙○○單獨騎駛腳踏車行經該處，丙
    ○○並將粉紅色手提包一只放置於腳踏車前籃子內，竟萌生
    歹意而意圖為自己不法之所有，欲搶奪該只皮包，即先於他
    處停下機車，而將其所有之咖啡色口罩一只掩蓋其所騎駛之
    上開機車車牌，以防他人循車牌號碼發現其犯行，再利用其
    所有戴於頭臉部之安全帽一頂及口罩一只掩其面貌，隨即趁
    丙○○不及防備之際，徒手搶奪丙○○前開置於腳踏車前籃
    子內之粉紅色手提包一只｛內有金融卡、身分證、信用卡、
    健保卡、郵局存摺、行動電話及現金約新臺幣（下同）七千
    元等物｝，得手後隨即逃離現場。嗣經警方查看現場監視器
    影帶而循線查獲，並扣得上開供犯罪所用安全帽一頂、口罩
    二只以及其於犯案時所穿著之米黃色上衣及卡其色長褲各一
    件。
二、案經丙○○訴由臺南縣警察局新化分局報請臺灣臺南地方法
    院檢察署檢察官偵查後提起公訴。
    理  由
一、本件被告所犯為死刑、無期徒刑、最輕本刑為三年以上有期
    徒刑以外之罪，亦非屬高等法院管轄之第一審案件，其於準
    備程序進行中，先就被訴事實為有罪之陳述，經法官告知簡
    式審判程序之旨，並聽取檢察官之意見後，依刑事訴訟法第
    二百七十三條之一第一項、第二百七十三條之二等規定，裁
    定由受命法官獨任進行簡式審判程序，且不受同法關於證據
    能力認定及調查方式之限制，合先敘明。
二、上開犯罪事實，業據被告迭於警詢時、偵查中及本院審理時
    坦承不諱，核與證人即被害人丙○○於警詢時所證述之情節
    相符，復有臺南縣警察局新化分局搜索扣押筆錄、扣押物品
    目錄表、贓物認領保管單、車籍作業系統查詢認可資料各一
    份、刑案現場照片及監視器翻拍照片共十二幀等在卷可查，
    並有安全帽一頂、口罩二只、米黃色上衣及卡其色長褲各一
    件等物扣案可佐。綜上開所查事證，足認被告自白核與事實
    相符，本件事證明確，被告犯行洵堪認定。
三、核被告乙○○所為，係犯刑法第三百二十五條第一項之搶奪
    罪。被告前因犯竊盜及違反毒品危害防制條例等案件，分別
    經本院以九十二年度簡上字第二三六號及九十三年度訴字第
    二七三號判決判處有期徒刑七月、一年二月確定，嗣前揭二
    罪刑經本院合併定應執行有期徒刑一年八月；又因再違反毒
    品危害防制條例案件，經臺灣高雄地方法院以九十三年度訴
    字第三四三九號判決判處有期徒刑七月確定，上開罪刑經入
    獄執行後，於九十五年六月七日縮短刑期假釋出獄，並於九
    十五年十一月七日假釋期滿未經撤銷假釋而執行完畢，此有
    臺灣臺南地方法院檢察署刑案資料查註紀錄表、臺灣高等法
    院被告前案紀錄表各一紙在卷可按，其於有期徒刑執行完畢
    後五年以內故意再犯本件最重本刑為有期徒刑以上之罪，為
    累犯，應依刑法第四十七條第一項之規定，加重其刑。爰審
    酌被告有前述犯罪執行紀錄，素行不佳，竟又為本件犯行，
    顯見並無悛悔之意，惡性匪淺，及其正值年青力壯，竟不思
    憑己力謀生，僅為滿足其毒癮之需而為搶奪犯行，並以獨行
    之人為搶奪對象，足以造成一般民眾之恐懼，嚴重危害社會
    安全，被害人失物多數未取回而損害程度非輕，兼衡其在偵
    審中能坦承犯行，犯後態度尚佳等一切情狀，量處如主文所
    示之刑，以資儆懲。又扣案之安全帽一頂、口罩二只，均係
    被告所有且供被告為本件搶奪犯行所用之物，業據被告供明
    在卷，爰依刑法第三十八條第三項、第一項第二款規定，宣
    告沒收之。至公訴人雖另聲請將扣案之米黃色上衣及卡其色
    長褲各一件宣告沒收，查上開物品雖係被告搶奪時所穿著之
    衣物，然上開衣褲為被告日常所穿著之衣物，本有其適當之
    用途，固足作為本案被告搶奪犯行之佐證，但並無證據證明
    此為犯本件搶奪犯行所添置或特別使用之物，復非違禁物，
    是均不予宣告沒收，併予敘明。
據上論斷，應依刑事訴訟法第二百七十三條之一第一項、第二百
九十九條第一項前段，刑法第三百二十五條第一項，第四十七條
第一項，第三十八條第一項第二款，判決如主文。
本案經檢察官甲○到庭執行職務
中　　華　　民　　國　　96　　年　　5 　　月　　23　　日
　　　　　　　　　刑事第四庭    法　官　楊佳祥
以上正本證明與原本無異。
如不服本判決，應於判決送達後10日內，向本院提出上訴狀（應
附繕本）。
　　　　　　　　　　　　　　　　書記官　陳世勳
中　　華　　民　　國　　96　　年　　5 　　月　　23　　日
附錄法條：
中華民國刑法第三百二十五條第一項
意圖為自己或第三人不法之所有，而搶奪他人之動產者，處六月
以上五年以下有期徒刑。
